臺灣高等法院高雄分院民事判決　　　100年度重上更(一)字第5號
上　訴　人　陳柯淑卿
上　訴　人　陳海尼　
共　　　同
訴訟代理人　賴鎮局律師
上　訴　人
即被上訴人　陳中尼　
　　　　　　陳增源（原名為陳增元）
被 上 訴人　陳雅妮　
訴訟代理人　黃正男律師
複 代 理人　柯淵波律師
上列當事人間因履行契約事件，上訴人對於民國97年8 月15日臺
灣高雄地方法院96年度重訴更(一)字第1 號第一審判決提起上訴，
兩造為訴之變更及追加，經最高法院第一次發回更審，本院於10
0 年8 月30日辯論終結，茲判決如下：
    主  文
上訴駁回。
上訴人同意由陳雅妮領取台灣台北地方法院提存所民國九十四年
度存字第六一一九號提存事件提存款新台幣捌佰拾玖萬貳仟陸
佰肆拾元，並同意將上開款項給付陳雅妮。
上訴人應再同意由陳雅妮領取台灣台北地方法院民國八十四年度
民執正字第三八○號強制執行事件於民國九十八年十一月三日所
作成分配表次序一分配金額新台幣壹仟貳佰壹拾柒萬零肆佰肆拾
柒元，並同意將分配金額新台幣壹仟貳佰壹拾柒萬零肆佰肆拾柒
元給付陳雅妮。
陳柯淑卿、陳海尼追加之反訴及假執行之聲請均駁回。
第二審及發回前第三審訴訟費用由上訴人負擔。
    事 實 及 理 由
壹、程序部分：
一、陳柯淑卿、陳海尼提起上訴，就關於本訴部分，對其訴訟標
    的有合一確定之必要，且其行為有利於同造之陳中尼、陳增
    源（原名陳增元，下同），依民事訴訟法第56條第1 項第1
    款規定，此部分上訴之效力及於陳中尼、陳增源，爰併列為
    上訴人。
二、又陳中尼、陳增源，均未於言詞辯論期日到場，核無民事訴
    訟法第386 條各款所列情形之一，爰依到場之被上訴人之聲
    請，由其一造辯論而為判決。
三、按因情事變更而以他項聲明代最初之聲明者，依民事訴訟法
    第446 條第1 項準用第255 條第1 項第4 款得為訴之變更追
    加。被上訴人原起訴主張上訴人應同意台灣台北地方法院（
    下稱台北地院）民事執行處（下稱執行法院）民國84年度執
    字第380 號執行事件（下稱系爭執行事件）於92年7 月11日
    作成系爭執行事件分配表，其次序1 之執行費新台幣（下同
    ）450,280 元（下稱案款1 ）及次序7 票款債權之分配金額
    7,942,420 元（下稱案款2 ）；於98年11月3 日就「前次受
    償不足部分債權」再作成分配表，其次序1 之債權受分配金
    額12,170,447元（下稱案款3 ），由伊領取。其中案款1 及
    案款2 合計8,392,700 元，業經執行法院於94年12月23日以
    94年度存字第6119號扣除費用60元予以提存8,392,640 元（
    下稱系爭提存款），則系爭提存款部分，自有變更聲明為上
    訴人應同意由伊向台北地院提存所領取系爭提存款之必要，
    核無不合，准許之。
貳、實體部分：
一、被上訴人陳雅妮主張：伊與上訴人陳海尼及兩造之被繼承人
    陳植佩3 人於82年12月１日共同借款72,320,801元予訴外人
    陳王雪航，雙方並就還款事宜簽立「協議書」，及由陳王雪
    航出具面額90,000,000元之本票1 紙供作違約擔保。嗣陳王
    雪航未依協議書內容履行，伊等3 人即持該本票聲請法院裁
    定，經台北地院以83年度票字第17438 號裁定准予強制執行
    ，而據以就陳王雪航於執行法院80年度民執洪字第453 號對
    其債務人張進隆基於強制執行事件之可受分配款20,873,949
    元聲請強制執行（下稱系爭執行分配款），由執行法院以系
    爭執行事件受理。嗣伊復於88年6 月20日與陳海尼、陳植佩
    另以協議書（下稱系爭協議書）約定：系爭執行分配款，優
    先清償伊部分之債權，次由陳植佩、陳海尼平均分配，陳植
    佩、陳海尼並同意於領取執行所得之款項時，授權由伊領取
    並依本分配協議逕行分配之等語。陳植佩於88年9 月5 日死
    亡，兩造為繼承人，應繼受陳植佩依系爭協議書約定之義務
    。而執行法院執行所得款項，分別為案款1 、案款2 及案款
    3 ，債權人為伊、陳海尼及陳植佩之繼承人即兩造。則上訴
    人應依系爭協議書之約定，授權伊向執行法院領取系爭受分
    配款，並優先清償陳王雪航對伊之債務額。詎上訴人均否認
    系爭協議書之真正，並拒絕授權伊向執行法院領取分配款，
    致伊迄無法領取系爭受分配款。其中案款1 及案款2 合計8,
    392,700 元，業經執行法院於94年12月23日以94年度存字第
    6119號扣除費用60元予以提存8,392,640 元（下稱系爭提存
    款），提存物受取人為兩造（下稱系爭提存事件）。爰基於
    系爭協議書之約定，求為確認系爭協議書為真正；上訴人應
    同意由伊向執行法院領取案款3 及向提存所領取系爭提存款
    ，並同意將所領取之款項給付伊。
二、陳柯淑卿、陳海尼則以：(一)否認系爭協議書上陳海尼印文之
    真正。(二)系爭協議書縱為真正，然系爭執行事件案款1 及案
    款2 ，業經執行法院依法提存，提存書記載之提存物受取人
    為「陳柯淑卿、陳增源、陳中尼、陳雅妮、陳海尼」，即應
    由5 人共同領取方合乎提存書記載之條件，故陳雅妮本件請
    求，與提存書之提存物受取人不符，無從領取提存款，其請
    求於法無據。(三)兩造就繼承陳植佩受分配之款項部分，尚未
    為遺產分割，為公同共有，應得公同共有人全體之同意，始
    得領取提存款或分配款；陳雅妮未經其餘公同共有人同意前
    ，無單獨領取之權，則其提起本件訴訟並無實益，而無訴訟
    保護之必要。(四)陳雅妮部分之債權已經陳王雪航清償完畢，
    無由其受託領取並再先行受清償之必要。(五)縱認陳雅妮依系
    爭協議書之約定，有權代理陳植佩及陳海尼，然陳植佩死亡
    後，陳雅妮之代理權及與陳植佩之委任關係也因當事人一方
    死亡而消滅，非經陳植佩之繼承人全體再為委任，並無權代
    為領取受分配款。況陳海尼在原審亦以訴狀之送達，終止與
    陳雅妮之委任關係等語，資為抗辯。並以：系爭受分配款為
    可分之債，故應由陳海尼、陳雅妮及陳植佩平均分受之，而
    各分得3 分之1 ；陳植佩應受分配部分由兩造共同繼承，故
    案款1 及案款2 ，應由陳海尼、陳雅妮各分得2,797,566 元
    ，陳植佩之繼承人即兩造共同分得2,797,567 元；案款3 應
    由陳海尼、陳雅妮依序各分得4,056,810 元、4,056,818.5
    元，及兩造共同分得4,056,818.5 元。惟被上訴人拒絕協同
    領取系爭受分配款，且屬陳植佩遺產之分配款部分，在遺產
    分割前，為兩造公同共有。爰基於上開提存書的記載及繼承
    之關係，提起反訴，求為命陳雅妮、陳中尼、陳增源應協同
    伊領取系爭分配款後，按上揭陳海尼、陳雅妮，及兩造共同
    分得金額為分配之判決。
三、陳雅妮於原審聲明：(一)確認系爭協議書為真正，(二)上訴人應
    同意由伊領取案款1 及案款2 ，並同意將前開款項給付伊。
    陳柯淑卿、陳海尼提起反訴，聲明：(一)陳雅妮應協同陳柯淑
    卿、陳海尼領取案款1 及案款2 ，按上揭陳海尼、陳雅妮，
    及兩造共同分得金額為分配。(二)願供擔保請准宣告假執行。
    原審為陳雅妮勝訴之判決，並駁回陳柯淑卿、陳海尼之反訴
    。陳柯淑卿、陳海尼不服提起上訴。本訴部分陳柯淑卿、陳
    海尼聲明：(一)原判決不利於陳柯淑卿、陳海尼部分廢棄。(二)
    陳雅妮在第一審之訴駁回。反訴部分聲明：(一)原判決不利於
    陳柯淑卿、陳海尼部分廢棄。(二)陳增源、陳中尼、陳雅妮應
    協同陳柯淑卿、陳海尼領取系爭執行事件案款1 及案款2 按
    陳海尼分得2,797,566 元，陳雅妮分得2,797,567 元，陳柯
    淑卿、陳海尼、陳增源、陳中尼、陳雅妮共同分得2,797,56
    7 元。(三)願供擔保請准宣告假執行。就反訴部分並追加聲明
    ：陳增源、陳中尼、陳雅妮應協同陳柯淑卿、陳海尼領取系
    爭執行事件案款3 ，按陳海尼分得4,056,810 元，陳雅妮分
    得4,056,818.5 元，陳柯淑卿、陳海尼、陳增源、陳中尼、
    陳雅妮共同分得4,056,818.5 元，暨陳明願供擔保聲請准予
    宣告假執行。陳雅妮於本院就本訴部分為訴之追加及變更原
    審之聲明為：(一)上訴駁回。(二)上訴人應再同意由陳雅妮代為
    領取系爭執行事件案款3 ；上訴人應交付上開分配款之99年
    10月4 日原領款通知書、載明委任陳雅妮領取上開分配款並
    蓋用與聲請執行或參與分配狀相同印章之委任狀、印鑑證明
    、國民身分證影本及受文者為陳植佩、陳海尼、陳雅妮之北
    院錦84執證字第380 號債權憑證；並同意將上開分配金額12
    ,170,447元給付陳雅妮。原判決第2 項聲明應變更為：上訴
    人應同意陳雅妮代為領取台北地院94年度存字第6119號提存
    通知書之提存物8,392,640 元；上訴人應交付上開提存物之
    領取提存物通知書一式二份、及其原提存通知書、載明委任
    陳雅妮領取上開提存物並經公證人公證或認證之委任書、國
    民身分證、國民身分證影本、印鑑證明或其他足以證明印文
    真正之文件及領取聲請書上所用同一印章，其中陳中尼另應
    交付之委任書並應載明委任陳雅妮領取上開提存物並有最近
    三個月內經中華民國駐外使領館、代表處、辦事處或其他經
    外交部授權機構驗證之委任書、及護照影本；上訴人並同意
    將上開款項給付陳雅妮。
四、兩造不爭執事項：
  (一)陳雅妮與陳海尼及兩造之被繼承人陳植佩於82年12月１日共
    同借款72,320,801元予陳王雪航，雙方並就還款事宜簽立「
    協議書」，及由陳王雪航出具面額9 千萬元之本票1 紙作為
    違約擔保。
  (二)陳植佩3 人持上開本票聲請法院裁定，由台北地院以83年度
    票字第17438 號裁定准予強制執行，而據以對陳王雪航強制
    執行。執行法院以84年度執字第380 號強制執行事件就同院
    80年度民執洪字第453 號陳王雪航對債務人張進隆基於強制
    執行事件之可受分配款為執行。
  (三)系爭執行事件於92年7 月11日作成分配表，案款1 及案款2
    ，債權人均為陳柯淑卿、陳增源、陳中尼、陳雅妮、陳海尼
    ，執行法院於94年8 月1 日通知兩造至該院領取。嗣因兩造
    逾期未領取該分配款，經執行法院於94年12月24日以94年度
    存字第6119號予以提存系爭提存款，提存物受取人為兩造。
  (四)執行法院再於98年11月3 日就系爭執行事件「前次受償不足
    部分債權」再作成分配表即案款3 ，債權人為陳柯淑卿、陳
    增源、陳中尼、陳雅妮、陳海尼。
  (五)系爭協議書上陳植佩之印文為真正。
  (六)陳植佩於88年9 月5 日死亡，兩造均為陳植佩之繼承人。
  (七)台北地院92年度執全助字第872 號及94年度執全字第3065號
    執行事件業已撤回。
五、關於系爭協議書是否為真正之爭點，本院之判斷為：
  (一)按當事人主張之事實，經他造於準備書狀內或言詞辯論時或
    在受命法官、受託法官前自認者，無庸舉證。自認之撤銷，
    除別有規定外，以自認人能證明與事實不符或經他造同意者
    ，始得為之，民事訴訟法第279 條第1 項、第3 項定有明文
    。本件陳雅妮主張系爭協議書為真正，而系爭協議書上「陳
    植佩印」之印文與經濟部95年6 月27日經授商字第00000000
    000 號函所附「某某飯店股份有限公司」72年2 月16日公司
    登記申請書上「陳植佩印」之印文互為對照，尺寸寬1.4 公
    分，字體特殊且大小相同，陳柯淑卿、陳中尼及陳海尼對上
    述比對結果，亦不爭執等情，此有原審勘驗筆錄可參（原審
    (二)卷第120-121 頁）。且本院前審就此再次確認「對於陳植
    佩印文之真正」有無爭執時，亦為陳海尼所不爭執，有該日
    筆錄足憑（本院前審(一)卷113 頁），足認已生自認之效力。
    陳海尼於本院審理時，就系爭協議書上陳植佩之印文為真正
    應列為不爭執事項一節，雖表示有爭執，但既未說明及舉證
    其之前所為自認如何與事實不符，自不生撤銷自認之效力。
  (二)本院前審將該協議書與財政部高雄國稅局86年11月11日陳海
    尼繳納證券交易稅額之年度證券交易稅一般代徵稅額繳款書
    原本1 紙（編號18888 ）、89年6 月2 日陳海尼繳納證券交
    易稅額之年度證券交易稅一般代徵稅額繳款書原本2 紙（編
    號01561 、01562 ），及陳海尼於86年10月27日向陳Ｏ基買
    賣穎川公司股票之契約書原本1 紙，送請內政部警政署刑事
    警察局鑑定其上「陳海尼」之印文是否相同，據提出鑑定書
    ，稱系爭協議書上之「陳海尼」印文與其餘送鑑文書上之「
    陳海尼」印文相符（本院前審(二)卷66至67頁）。陳海尼固稱
    ：當時報稅都是授權陳雅妮處理，不記得印章是誰刻的等語
    ，惟高等行政法院高雄分院92年度訴字第522 號贈與稅事件
    中，訴外人林Ｏ雲證稱：我是某某飯店會計經理，陳海尼是
    現任董事長，陳海尼向陳Ｏ基買穎川公司的股票，契約書是
    我繕打的；上開3 件證券交易稅是買方陳海尼繳納，而由我
    交待裡面的小姐去辦理繳納等語（本院前審(一)卷163 、165
    、166 至167 頁），足見各該繳款書、契約書確係陳海尼授
    權其員工蓋用印文，而為真正；從而，亦足以證明系爭協議
    書上陳海尼印文之真正。
  (三)陳植佩、陳海尼印文既屬真正，則陳雅妮主張系爭系爭協議
    書確由陳海尼、陳植佩與陳雅妮所共同簽立，而屬真正一情
    ，洵堪認定。陳柯淑卿、陳海尼空言否認，核無足採。
六、關於系爭協議書是否約定就執行取得之系爭款項由陳雅妮受
    領？
  (一)查，系爭協議書記載：「茲三方前共同借款予陳王雪航並取
    得共同債權新台幣九千萬元整，並向台灣台北地方法院民事
    執行處聲請查封執行陳王雪航於該處80年民執洪字第453 號
    之分配款受償，三方茲同意就執行取得之款項，優先清償丙
    方（按：即陳雅妮）部分之債權，次由甲乙方（按：即陳植
    佩及陳海尼）平均分配‧‧」等語。承前所述，既然系爭協
    議為真正，則依系爭協議書之約定，則陳雅妮主張系爭協議
    書，上訴人應同意伊優先受償分款款之權利等語，即屬可採
    。按繼承，因被繼承人死亡而開始，民法第1147條定有明文
    。是財產權因繼承而取得者，係基於法律之規定，繼承一經
    開始，被繼承人財產上之一切權利義務，既為繼承人所承受
    ，即毋須為繼承之意思表示。是此，陳柯淑卿、陳增源、陳
    中尼為陳植佩之繼承人，渠等自應繼承陳植佩與陳雅妮間關
    於系爭協議書約定之一切權利義務。又系爭協議書應為陳海
    尼親自蓋章用印，可認陳海尼當時確有同意陳雅妮可優先受
    償分配款之權利自明。
  (二)再者，按連帶債權人相互間，除法律另有規定或契約另有訂
    定外，應平均分受其利益，民法第291 條訂有明文。依系爭
    協議書之記載，當時係由陳雅妮、陳植佩及陳海尼共同借款
    9,000 萬元予陳王雪航，而陳海尼或陳植佩之繼承人即陳柯
    淑卿、陳增源、陳中尼迄今並未提出陳雅妮、陳植佩及陳海
    尼3 人當初借款予陳王雪航之際，渠等3 人關於內部應如何
    分配此一連帶債權乙節另有約定之證據。是依上開規定，陳
    雅尼、陳植佩及陳海尼應平均分配上開債權，亦即陳雅妮、
    陳植佩及陳海尼各對陳王雪航有3,000 萬之債權。又依執行
    法院系爭執行事件可分配於陳雅妮及上訴人之款項即案款1
    至案款3 ，合計為28,123,682元，尚不足3,000 萬元，可認
    均應由陳雅妮優先受償自明。基此，陳雅妮主張依系爭協議
    書之約定，陳柯淑卿、陳增源、陳中尼及陳海尼應同意由陳
    雅尼領取上開分配款項，並將該分配款項全數給付予伊，為
    有理由，應予准許。
七、陳柯淑卿、陳海尼主張陳雅妮對陳王雪航之系爭本票債權已
    因受償而消滅一節，固據提出台灣高等法院台中分院94年度
    上字第105 號民事判決，並引用陳王雪航於該案中陳述：陳
    雅妮所陳之本票及協議書均為另一法律關係，陳王雪航已將
    承受之標的物過戶移轉予陳雅妮而為清償等語，惟該案係陳
    王雪航對兩造訴請確認抵押債權不存在等事件（原審(一)卷第
    94至99頁），雙方互有利害關係，自不得以陳王雪航在該案
    之答辯，引為本件有利上訴人之證據。此外，陳柯淑卿、陳
    海尼就陳雅妮曾經就系爭本票債權受償，並未提出其他事證
    證明之，本院即無從為有利上訴人之認定。
八、陳柯淑卿、陳海尼抗辯：陳植佩死亡後，陳雅妮之代理權及
    與陳植佩之委任關係亦歸於消滅，陳海尼亦以訴狀之送達，
    終止與陳雅妮之委任關係部分。查，系爭協議書由陳植佩、
    陳海尼、陳雅妮3 人共同簽訂，約定內容略以：三方前共同
    借款予陳王雪航，取得共同債權9 千萬元，並向執行法院聲
    請查封執行陳王雪航於同法院80年民執洪字第453 號之分配
    款受償，三方茲同意就執行取得之款項，優先清償陳雅妮部
    分之債權，次由陳植佩、陳海尼平均分配，陳植佩、陳海尼
    並同意於領取執行所得之款項時，授權由陳雅妮領取並依本
    分配協議逕行分配之等語。陳植佩、陳海尼、陳雅妮3 人對
    陳王雪航9 千萬元之共同債權，為可分之債，依民法第271
    條規定，應平均分受之，即每人可受償3 千萬元。而陳王雪
    航於同法院80年民執洪字第453 號之分配款金額僅為28,123
    ,682元，顯然不足清償3 人共同債權或使任1 人受足額清償
    ，是足認該協議書係就3 人對陳王雪航之共同債權聲請強制
    執行所得分配款，約定內部受清償順序，及由陳植佩、陳雅
    尼共同授權陳雅妮領取款項之協議，其目的實有確保陳雅妮
    優先受償之意。又民法第550 條規定，委任關係，因當事人
    一方死亡、破產或喪失行為能力而消滅；但契約另有訂定，
    或因委任事務之性質不能消滅者，不在此限。系爭協議書3
    方協議之目的，既在使陳雅妮就強制執行分配款優先受償，
    陳植佩及陳海尼授權陳雅妮領取分配款，亦在確保此目的之
    達成，則陳植佩授權陳雅妮領取強制執行分配款，依其委任
    事務之性質，並不因陳植佩死亡而消滅；況且，該委任事務
    之執行，亦與陳植佩之繼承人對陳雅妮之信任關係無涉，自
    不影響該委任關係之效力，而應由全體繼承人依繼承關係，
    承受系爭協議書所約定包括委任關係之權利、義務。又依民
    法第263 條準用第258 條第1 、2 項之規定，契約當事人之
    一方有數人者，終止契約之意思表示，應由其全體或向其全
    體為之。陳植佩、陳海尼依系爭協議書共同授權陳雅妮領取
    執行受分配款，則該委任關係存在於陳植佩、陳海尼與陳雅
    尼雙方，如欲終止雙方之委任關係，應由陳海尼及陳植佩之
    全體繼承人向陳雅妮為之；陳海尼單獨向陳雅妮為終止委任
    關係之意思表示，按之上揭說明，尚不生終止之效力。從而
    ，應認系爭協議書之約定，仍屬有效；其關於陳植佩部分，
    並由全體繼承人承受其權利、義務，且依協議書之約定，在
    未逾陳雅妮債權受償額度內，陳植佩尚不應受分配，其繼承
    人尚不發生繼承受分配款，而公同共有分配款之問題。
九、陳柯淑卿、陳海尼抗辯：系爭協議書之內容約定由陳雅妮單
    獨領取執行分配款，與系爭提存書之提存物受取人不符，故
    無法履行等語。經查，
  (一)系爭執行事件除案款3 之外，案款1 及案款2 ，執行法院於
    94年8 月1 日通知兩造至該院領取。嗣因兩造逾期未領取該
    分配款，經執行法院於94年12月24日以94年度存字第6119號
    予以提存系爭提存款，提存物受取人為兩造；該提存書「對
    待給付之標的及其他受取提存物所附之條件」記載「須檢附
    民事執行處同意領取之證明文件，及經本院民事執行處卯股
    92執全助字第872 號及94年度執全字第3065號同意，始可領
    取；或提存原因消滅時，由執行處取回處理」等語，有本院
    依職權調閱該提存卷足憑。而台北地院92年度執全助字第87
    2 號及94年度執全字第3065號執行事件業已撤回，系爭提存
    款已非前開執行法院之執行標的，有台北地院100 年4 月28
    日北院木字92執全助卯字第872 號函可稽（本院卷第114 頁
    ）。至所謂須檢附「民事執行處同意領取之證明文件」，其
    意係指須本件債權人陳雅妮、陳海尼及陳植佩之繼承人（陳
    柯淑卿、陳增源、陳雅妮、陳海尼）等4 人，共同到院領取
    而言（繼承人漏載陳中尼）。並說明係因「本件執行名義為
    本票裁定，本票上所載共同受款人為陳植佩（誤載為陳佩植
    ）、陳海尼、陳雅妮，因3 人內部約定之債權數額不明，兼
    以陳植佩又於執行程序尚未終結前死亡，故屬陳植佩可得領
    取之款項，當屬陳植佩之繼承人所公同共有，因本筆案款，
    須本件債權人及繼承人自行協議如何分配，本院不宜介入..
    」之故，亦有執行法院100 年6 月15日北院木84執正字第38
    0 號函可稽（本院卷120 頁）。足認系爭提存款係系爭執行
    分配款之部分，仍為系爭協議書規範範圍內甚明。
  (二)系爭提存款受取人固記載為「陳柯淑卿、陳增源、陳中尼、
    陳雅妮、陳海尼」等人，惟依「辦理提存及領取提存物（款
    ）須知」規定，取回或領取提存物，得委由代理人取回。又
    依強制執行法第130 條規定，命債務人為一定之意思表示之
    判決確定或其他與確定判決有同一效力之執行名義成立者，
    視為自其確定或成立時，債務人已為意思表示。本件陳柯淑
    卿、陳海尼、陳增源、陳中尼拒不依系爭協議書約定，為授
    權陳雅妮領取執行分配款（包括系爭提存款在內）之意思表
    示，致發生關於陳雅妮被授與代理權限之委任關係是否有效
    存在之爭執，既經本院認定系爭協議書為真正，並命上訴人
    為同意陳雅妮領取系爭提存款及系爭案款3 之意思表示，及
    所得款項應全部給付陳雅妮，則陳雅妮於本件判決確定之後
    ，原得依上開規定，據以提出行使代理權，執行法院或提存
    所亦應依本院判決執行，而無陳柯淑卿、陳海尼所指不得領
    取款項之情。
十、據上所陳，陳雅妮依系爭協議書所為主張為有理由，則陳柯
    淑卿、陳海尼反訴主張應依共同債權，平均分受系爭執行分
    配款云云，即屬無據，不應准許。
十一、綜上，陳雅妮請求確認系爭協議書為真正，及於本院變更及
    追加，本於系爭協議書之約定，請求上訴人同意由陳雅妮領
    取系爭提存款及案款3 ，並同意將上開款項全部給付陳雅妮
    ，均有理由，應予准許。陳雅妮於本院審理時，更正其聲明
    如前所述，就執行分配款及提存款通常委由他人代為領取時
    應行之程序及提出之資料而詳為聲明上訴人所應為。然陳雅
    尼依據系爭協議書請求上訴人履行契約，同意由其領取系爭
    提存款及案款3 ，以受清償。其性質仍為請求上訴人為同意
    其領取系爭提存款及案款3 之意思表示，如前所述，於本件
    判決確定時即可據此聲請執行法院及提存所發給該等款項，
    而達其訴訟之目的。此與通常委由他人代為領取執行分配款
    及提存款所應行之程序有所不同。職是，陳雅妮起本件訴訟
    之真意，應為本院主文所示之諭知。至陳雅妮前揭聲明超過
    本院主文部分，係屬贅語，併此敘明。又陳柯淑卿、陳海尼
    反訴之上訴及追加之訴，均為無理由。其假執行之聲請，亦
    失所附麗，應併予駁回。是則原審為陳雅妮勝訴之判決，及
    駁回陳柯淑卿、陳海尼之反訴及假執行之聲請，於法並無不
    合。上訴意旨指摘原判決不當，求予廢棄改判，為無理由，
    應駁回其上訴。
十二、據上論結，本件陳雅妮變更及追加之訴為有理由；陳柯淑卿
    、陳海尼之上訴及追加之訴為無理由，依民事訴訟法第463
    條、第385 條第1 項前段、第449 條第1 項、第79條、第85
    條第1 項前段，判決如主文。
中    華    民    國  100     年    9     月    13    日
                            民事第五庭                            
                                審判長法官  簡色嬌
                                法      官  林紀元
                                法      官  陳真真
以上正本證明與原本無異。
如對本判決上訴，須於判決送達後20日內向本院提出上訴狀，其
未表明上訴理由者，應於上訴後20日內向本院提出上訴理由書（
均須按他造當事人之人數附繕本）。上訴時應提出委任律師或具
有律師資格之人之委任狀，並依附註條文規定辦理。如委任律師
提起上訴者，應一併繳納上訴審裁判費。
中    華    民    國  100     年    9     月    13    日
                                書  記  官  陳金卿
附註：
民事訴訟法第466 條之1 ：
對於第二審判決上訴，上訴人應委任律師為訴訟代理人，但上訴
人或其法定代理人具有律師資格者，不在此限。
上訴人之配偶、三親等內之血親、二親等內之姻親，或上訴人為
法人、中央或地方機關時，其所屬專任人員具有律師資格並經法
院認適當者，亦得為第三審訴訟代理人。
第1 項但書及第2 項情形，應於提起上訴或委任時釋明之。